臺灣南投地方法院刑事判決
111年度交訴字第40號
公  訴  人  臺灣南投地方檢察署檢察官 
被      告  陳羿嘉


上列被告因肇事逃逸案件，經檢察官提起公訴（111年度偵字第4
375號），被告於準備程序中就被訴事實為有罪之陳述，經告以
簡式審判程序之旨，並聽取當事人及輔佐人之意見後，經本院合
議庭裁定改由受命法官獨任進行簡式審判程序，判決如下：
    主      文
陳羿嘉犯肇事致人傷害逃逸罪，處有期徒刑柒月。緩刑參年，緩
刑期間付保護管束，並應向執行檢察官指定之政府機關、政府機
構、行政法人、社區或其他符合公益目的之機構或團體提供貳佰
肆拾小時之義務勞務。
    事實及理由
一、本案犯罪事實及證據，除證據部分補充「被告陳羿嘉於本院
    審理中之自白」外，餘均引用檢察官起訴書之記載（如附件
    一）。
二、論罪科刑之理由：
  ㈠核被告所為，係犯刑法第185條之4第1項前段之肇事致人傷害
    逃逸罪。
  ㈡以行為人責任為基礎，審酌被告騎乘機車行駛於道路而不慎
    與被害人之機車發生碰撞，致被害人蕭翠幸受有起訴書所載
    之傷害，未留在現場施以必要之救護，亦未報警處理或等待
    警方到場，更未得被害人同意，逕自駕車離開現場，棄置於
    現場受傷之被害人於不顧，使之陷於受害可能擴大或求償無
    門之險境。併考量被告犯後尚知坦承犯行，然因與被害人間
    因賠償金額無法達成共識，而致未能達成和解或調解等犯後
    態度；暨考量其為亞斯伯格症之患者、高中畢業之智識程度
    、擔任茶葉搬運工、經濟狀況勉持、未婚、與父母同住等家
    庭生活情狀（見院卷第21、34、41頁），及本案犯罪動機、
    所生損害、手段等一切情形，量處如主文所示之刑，以資懲
    儆。
  ㈢被告未曾因故意犯罪受有期徒刑以上刑之宣告，有臺灣高等
    法院被告前案紀錄表在卷可稽，可知依被告之素行，堪認被
    告非屬常習於犯罪之人，倘予一定期間緩刑宣告，並科與相
    當之義務，使其於緩刑期間內能深知警惕，避免再度犯罪，
    一來被告與社會仍然保持聯繫，隨時接受正向輔導，二者避
    免與其他犯罪人終日為伍，身陷再犯環境，若被告未能把握
    機會，緩刑撤銷再令被告執行本案所處刑罰，尚屬非遲；故
    本院斟酌被告於犯後已坦承犯行，足見被告於犯後具悔悟之
    心，係因一時短於思慮而誤觸刑典，經此偵審教訓，應知所
    警惕，信無再犯之虞，認其所受宣告之刑，以暫不執行為適
    當，依刑法第74條第1項第1款規定，併予宣告緩刑期間如主
    文所示。另為使被告能記取本次教訓而強化其法治觀念，兼
    衡本案犯罪情節，依刑法第74條第2項第5款之規定，宣告被
    告應向執行檢察官指定之政府機關、政府機構、行政法人、
    社區或其他符合公益目的之機構或團體，提供如主文所示時
    數之義務勞務，並依刑法第93條第1項第2款之規定，諭知緩
    刑期間付保護管束，以勵自新兼收惕儆之效；倘被告違反上
    開應行負擔之事項且情節重大，依刑法第75條之1第1項第4
    款之規定，其緩刑之宣告仍得由檢察官向本院聲請撤銷，附
    此敘明之。
據上論斷，應依刑事訴訟法第273條之1第1項、第299條第1項前
段，判決如主文。
本案經檢察官石光哲提起公訴，檢察官林孟賢到庭執行職務。
中　　華　　民　　國　　111 　年　　10　　月　　13　　日
　　　　　　　　　刑事第三庭    法　官　劉彥宏
以上正本與原本無異。
如不服本判決應於收受送達後20日內向本院提出上訴書狀，並應
敘述具體理由；其未敘述上訴理由者，應於上訴期間屆滿後20日
內向本院補提理由書（均須按他造當事人之人數附繕本）「切勿
逕送上級法院」。
告訴人或被害人如對於本判決不服者，應具備理由請求檢察官上
訴，其上訴期間之計算係以檢察官收受判決正本之日期為準。
                                書記官  劉  綺
中　　華　　民　　國　　111 　年　　10　　月　　17　　日

附錄本案論罪科刑法條全文：
中華民國刑法第185條之4
駕駛動力交通工具發生交通事故，致人傷害而逃逸者，處6月以
上5年以下有期徒刑；致人於死或重傷而逃逸者，處1年以上7年
以下有期徒刑。
犯前項之罪，駕駛人於發生交通事故致人死傷係無過失者，減輕
或免除其刑。

附件一：
臺灣南投地方檢察署檢察官起訴書
                                     111年度偵字第4375號
　　被　　　告　陳羿嘉　男　18歲（民國00年0月00日生）
　　　　　　　　　　　　住南投縣○○鄉○○巷00號
　　　　　　　　　　　　國民身分證統一編號：Z000000000號
上列被告因肇事逃逸案件，已經偵查終結，認應該提起公訴，茲
將犯罪事實及證據並所犯法條分敘如下：
　　　　　　犯罪事實
一、陳羿嘉於民國111年5月25日上午9時50分許，騎乘車牌號碼0
    00-000號普通重型機車，沿南投縣名間鄉中庄巷由北往南方
    向行駛，本應注意車輛行經未劃分向線或分向限制線之道路
    ，應緊靠道路右側行駛，且依當時情形，並無不能注意之情
    事，竟疏未注意及此，未緊靠右側行駛，適有對向蕭翠幸騎
    乘車牌號碼000-000號普通重型機車行經該處，其機車左側
    車身遭陳羿嘉所駕駛上開車輛左側車身擦撞，致蕭翠幸人車
    倒地，受有左側第三近端指骨骨折之傷害（過失傷害部分未
    據告訴）。詎陳羿嘉明知其已因前揭過失肇事致蕭翠幸受傷
    ，竟仍基於肇事逃逸之犯意，未對蕭翠幸施以必要之救護，
    亦未留下聯絡方式或待警察機關到場處理，即逕自駕駛上開
    車輛離開現場而逃逸。嗣經警獲報後調閱監視器，始循線查
    悉上情。
二、案經南投縣政府警察局南投分局報告偵辦。
　　　　　　證據並所犯法條
一、訊據被告陳羿嘉固坦承於上揭時地發生車禍之事實，惟矢口
    否認有何肇事逃逸之犯行，辯稱：被害人蕭翠幸請伊報警，
    伊跟被害人說伊有新臺幣1400元，給被害人擦藥，被害人收
    下後說好，被害人準備騎車離開，伊也離開等語，惟上開犯
    罪事實，業據證人即被害人蕭翠幸結證綦詳，並有道路交通
    事故現場圖、調查報告表㈠㈡、現場及監視錄影翻攝照片、車
    輛詳細資料報表及彰化基督教醫療財團法人南投基督教醫院
    診斷書在卷可佐，足認被告所辯不足採信，被告罪嫌應堪認
    定。
二、核被告陳羿嘉所為，係犯刑法第185條之4第1項前段之肇事
    致傷逃逸罪嫌。
三、依刑事訴訟法第251條第1項提起公訴。
  　此　  致
臺灣南投地方法院
中　　華　　民　　國　 111　　年　　7 　　月　　15　　日
　　　　　　　　　　　　　　　檢察官  石光哲
本件證明與原本無異
中　　華　　民　　國　 111　　年　　7 　　月　　28　　日
                              書記官  陳俐伶
所犯法條：刑法第185條之4。　　
駕駛動力交通工具發生交通事故，致人傷害而逃逸者，處 6 月
以上 5 年以下有期徒刑；致人於死或重傷而逃逸者，處 1 年以
上 7 年以下有期徒刑。
犯前項之罪，駕駛人於發生交通事故致人死傷係無過失者，減輕
或免除其刑。